【裁判字號】    89,上易,694
【裁判日期】    890412
【裁判案由】    竊盜
【裁判全文】
臺灣高等法院臺中分院刑事判決          民國八十九年度上易字第六九四號
    上  訴  人
    即  被  告  丁○○
                乙○○
右上訴人因竊盜案件，不服臺灣臺中地方法院八十八年度易字第三五四○號，中華民
國八十八年十二月十三日八十九年一月十七日第一審判決（起訴案號：臺灣臺中地方
法院檢察署八十八年度偵字第二一六一八號），提起上訴，本院判決如左：
    主      文
上訴駁回。
    事實及理由
一、本案經本院審理結果，認第一審判決認事用法及量刑均無不當，應予維持，並引
    用第一審判決書記載之事實、證據及理由（如附件）。
二、上訴人即被告丁○○、乙○○在本院未提出其他有利之證據，其等上訴否認行竊
    ，為無理由，應予駁回。
三、被告經合法傳喚，無正當理由不到庭，爰不待其陳述，逕行判決。
四、據上論斷，應依刑事訴訟法第三百七十三條、第三百七十一條、第三百六十八條
    ，判決如主文。
本案經檢察官甲○○到庭執行職務。
中      華      民      國    八十九     年       四      月   十二     日
                                  臺灣高等法院臺中分院刑事第二庭
                                        審判長法  官  羅  禮  政
                                              法  官  蔡  聰  明
                                              法  官  陳  欣  安
右正本證明與原本無異。
不得上訴。
                                              書記官  陳  秀  真
中      華      民      國    八十九     年       四      月    十三    日
                                                                        Ｈ
臺灣臺中地方法院刑事判決                        八十八年度易字第三五四號
    公  訴  人  台灣臺中地方法院檢察署檢察官
    被      告  丁○○  男三十歲（民國○○○年○月○日生）
                        住彰化縣彰化市○○路○段三０七巷五一號
                        身分證統一編號：Ｎ一二二六一三九號
右列被告因竊盜案件，經檢察官提起公訴（八十八年度偵字第二一六一八號），本院
判決如左：
    主  文
丁○○共同攜帶兇器竊盜，累犯，處有期徒刑壹年貳月。
扣案之Ｔ型六角扳手參支、螺絲起子壹支、斜口鉗壹把、梅花扳手壹支及鐵鎚壹支，
均沒收。
    事  實
一、丁○○於民國（下同）八十六年間曾因違反麻醉藥品管理條例案件，經台灣彰化
    地方法院判處有期徒刑五月確定，甫於八十六年七月十七日執行完畢。又於八十
    六年間，因竊盜案件，經台灣高等法院台中分院判處有期徒刑三年，自八十七年
    三月十二日發監執行，於八十八年八月十六日假釋並交付保護管束，保護管束執
    行完畢日期為八十九年八月七日，丁○○於假釋期間  猶不知悔改。
二、丁○○、乙○○（俟到案後另行審理）二人共同基於意圖為自己不法所有之犯意
    聯絡，於八十八年十月十八日凌晨零時四十分許，共同攜帶乙○○所有之客觀上
    足以對人身體生命安全構成威脅而可供兇器使用之Ｔ型六角扳手三支、螺絲起子
    乙支、斜口鉗乙把、梅花扳手乙支、鐵鎚乙支等行竊工具。途經台中市○○○街
    與五權西二街交叉路口處，見侯至祥所有而交給其妻丙○○駛用之車牌號碼ＭＶ
    –八七九０號自小客車，已上鎖而停放該路旁，但無人看管；二人認為有機可乘
    ，遂起意行竊，乃以上開其等攜帶之螺絲起子敲開該門後，雙雙進入車內，又以
    該螺絲起子欲啟動電門以發動引擎未果，旋一起下車，改由乙○○在車尾推車，
    丁○○則在車左以一手推車另一手則操控方向盤之方法，共同將該車推至約一百
    公尺處之台中市○○○街一二四號陰暗道路旁，而共同竊取之。嗣為再行嚐試發
    動該自小客車，以供駕駛，乃推由丁○○進入車內，於拆下電門鎖頭以為人工通
    電時，適警巡邏發覺有異，上前盤查而當場查獲上情，並扣得右揭Ｔ型六角扳手
    三支、螺絲起子乙支、斜口鉗乙把、梅花扳手乙支、鐵鎚乙支等物。
三、案經台中市警察局第一分局報請台灣台中地方法院檢察署檢察官偵查起訴。
    理    由
一、右揭事實，業據被告丁○○於警、偵訊及本院審理中供承不諱，核與共同被告乙○○於偵查中供述情節互核相符，復經被害人丙○○於警訊中指訴明確，並有贓
    物領據乙紙及照片八幀附卷可稽，且有當場查獲扣案之Ｔ型六角扳手三支、螺絲
    鉗乙把、梅花扳手乙支、鐵鎚乙支等物可資佐證。足徵被告之自白與事實相符，
    本件事證明確，被告犯行洵堪認定。
二、查扣案之Ｔ型六角扳手三支、螺絲起子乙支、斜口鉗乙把、梅花扳手乙支、鐵鎚
    乙支等物，質地尖硬，可供兇器使用，且客觀上足以對人身體生命安全構成威脅
    。被告等持以竊取自小客車，核其所為，係犯刑法第三百二十一條第一項第三款
    之攜帶兇器加重竊盜罪。被告丁○○與乙○○間，有犯意之聯絡與行為之分擔，
    為共同正犯。又被告丁○○曾因違反麻醉藥品管理條例案件，經台灣彰化地方法
    院八十六年度易字第五五○號判處有期徒刑五月，於八十六年七月十七日易科罰
    金執行完畢，有台灣台中地方法院檢察署刑案資料查註紀錄表在卷可憑，其於受
    有期徒刑之執行完畢五年以內再犯本件有期徒刑以上之罪，為累犯，應依刑法第
    四十七條累犯之規定加重其刑。爰審酌被告因竊盜犯行（與吳修源、施良杰等人
    共組竊車集團），經台灣高等法院台中分院判處有期徒刑三年，發監執行後，甫
    於八十八年八月十六日假釋並交付保護管束，現仍在保護管束期間，竟仍再犯，
    素行不佳，其犯罪之動機、目的、手段、所生之危害及犯罪後尚能坦承犯行等一
    切情狀，量處如主文所示之刑。扣案之Ｔ型六角扳手三支、螺絲起子乙支、斜口
    鉗乙把、梅花扳手乙支、鐵鎚乙支等行竊工具，為共同被告乙○○所有且供渠等
    犯罪及預備犯罪所用之物，併予宣告沒收。
據上論斷，應依刑事訴訟法第二百九十九條第一項前段，刑法第二十八條、第三百二
十一條第一項第三款、第四十七條、第三十八條第一項第二款，判決如主文。
中      華      民      國      八十八    年    十二    月    十三    日
                                         法  官   翁  芳  靜
右正本證明與原本無異。
如不服本判決，應於送達後十日內向本院提出上訴狀（須附繕本），上訴於台灣高等
法院台中分院。
                                        書記官
中      華      民      國      八十八    年    十二    月    十三    日
附錄論罪科刑法條
刑法第三百二十一條  犯竊盜罪而有左列情形之一者，處六月以上五年以下有期徒刑
  ：
    一  於夜間侵入住宅或有人居住之建築物、船艦，或隱匿其內而犯之者。
    二  毀越門扇、牆垣或其他安全設備而犯之者。
    三  攜帶兇器而犯之者。
    四  結夥三人以上而犯之者。
    五  乘火災、水災或其他災害之際而犯之者。
    六  在車站、埠頭而犯之者。
  前項之未遂犯罰之。
臺灣臺中地方法院刑事判決                        八十八年度易字第三五四號
    公  訴  人  台灣台中地方法院檢察署檢察官
    被      告  乙○○  男三十五歲（民國○○○年○月○日生）
                        住彰化縣彰化市○○里○○路○段一三二巷四十四號
                        身分證統一編號：Ｎ一二一九一六三九號
右列被告因竊盜案件，經檢察官提起公訴（八十八年度偵字第二一六一八號），本院
判決如左：
    主  文
乙○○共同攜帶兇器竊盜，處有期徒刑壹年陸月。
扣案之Ｔ型六角扳手參支、螺絲起子壹支、斜口鉗壹把、梅花扳手壹支及鐵鎚壹支，
均沒收。
    事  實
一、乙○○因先後犯竊盜、違反麻醉藥品管理條例、違反槍砲彈藥刀械管制條例等案
    件，經定執行刑四年，強制工作三年，於八十五年九月三日假釋並交付保護管束
    ，指揮書執行完畢日期為八十六年十二月七日；於假釋期間，因犯贓物罪等案件
    ，經台灣高等法院台中分院判處有期徒刑六月，復因犯搶奪案件，經本院判處有
    期徒刑一年二月確定，經撤銷假釋執行殘刑一年三月四日，於八十六年十月十七
    日發監執行，（原指揮書執行完畢日期為八十八年七月二十日）並接續執行上開
    贓物及搶奪等罪，而於八十八年五月二十五日假釋並交付保護管束，保護管束執
    行完畢日期為八十九年七月二十日，乙○○於假釋期間猶不知悔改。
二、丁○○（已審結）、乙○○二人共同基於意圖為自己不法所有之犯意聯絡，於八
    十八年十月十八日凌晨零時四十分許，共同攜帶乙○○所有之客觀上足以對人身
    體生命安全構成威脅而可供兇器使用之Ｔ型六角扳手三支、螺絲起子乙支、斜口
    鉗乙把、梅花扳手乙支、鐵鎚乙支等行竊工具。途經台中市○○○街與五權西二
    街交叉路口處，見侯至祥所有而交給其妻丙○○駛用之車牌號碼ＭＶ–八七九０
    號自小客車，已上鎖而停放該路旁，但無人看管；二人認為有機可乘，遂起意行
    竊，乃以上開其等攜帶之螺絲起子敲開該門後，雙雙進入車內，又以該螺絲起子
    欲啟動電門以發動引擎未果，旋一起下車，改由乙○○在車尾推車，丁○○則在
    車左以一手推車另一手則操控方向盤之方法，共同將該車推至約一百公尺處之台
    中市○○○街一二四號陰暗道路旁，而共同竊取之。嗣為再行嚐試發動該自小客
    車，以供駕駛，乃推由丁○○進入車內，於拆下電門鎖頭以為人工通電時，適警
    巡邏發覺有異，上前盤查而當場查獲上情，並扣得右揭Ｔ型六角扳手三支、螺絲
    起子乙支、斜口鉗乙把、梅花扳手乙支、鐵鎚乙支等物。
三、案經台中市警察局第一分局報請台灣台中地方法院檢察署檢察官偵查起訴。
    理    由
一、右揭事實，業據被告乙○○於警、偵訊及本院審理中供承不諱，核與共同被告丁○○於偵查中供述情節互核相符，復經被害人丙○○於警訊中指訴明確，並有贓
    物領據乙紙、照片八幀附卷可稽，且有當場查獲扣案之Ｔ型六角扳手三支、螺絲
    起子乙支、斜口鉗乙把、梅花扳手乙支、鐵鎚乙支等物可資佐證。足徵被告之自
    白與事實相符，本件事證明確，被告犯行洵堪認定。
二、查扣案之Ｔ型六角扳手三支、螺絲起子乙支、斜口鉗乙把、梅花扳手乙支、鐵鎚
    乙支等物，質地尖硬，可供兇器使用，且客觀上足以對人身體生命安全構成威脅
    。被告等持以竊取自小客車，核其所為，係犯刑法第三百二十一條第一項第三款
    之攜帶兇器加重竊盜罪。被告乙○○與丁○○間，有犯意之聯絡與行為之分擔，
    為共同正犯。被告乙○○因先後犯竊盜、違反麻醉藥品管理條例、違反槍砲彈藥
    刀械管制條例等案件，經定執行刑四年，強制工作三年，於八十五年九月三日假
    釋並交付保護管束，指揮書執行完畢日期為八十六年十二月七日；於假釋期間，
    因犯贓物罪等案件，經台灣高等法院台中分院判處有期徒刑六月，復因犯搶奪案
    件，經本院判處有期徒刑一年二月確定，經撤銷假釋執行殘刑一年三月四日，於
    八十六年十月十七日發監執行，（原指揮書執行完畢日期為八十八年七月二十日
    ）並接續執行上開贓物及搶奪等罪，而於八十八年五月二十五日假釋並交付保護
    管束，保護管束執行完畢日期為八十九年七月二十日，現仍假釋中等情，有台灣
    台中地方法院檢察署刑案資料查註紀錄表及本院被告全國前案紀錄表在卷可憑，
    其於假釋期間再犯本案，參照最高法院八十八年七月二十日第四次刑事庭會議紀
    錄決議，不應論以累犯。公訴人認被告乙○○應以累犯論，容有未洽，附此說明
    。爰審酌被告有多次前科，且於先後假釋期間，仍一再犯案，惡性非輕，其犯罪
    之動機、目的、手段、所生之危害及犯罪後尚能坦承犯行等一切情狀，量處如主
    文所示之刑。扣案之Ｔ型六角扳手三支、螺絲起子乙支、斜口鉗乙把、梅花扳手
    乙支、鐵鎚乙支等行竊工具，為被告乙○○所有且供渠等犯罪及預備犯罪所用之
    物，併予宣告沒收。
據上論斷，應依刑事訴訟法第二百九十九條第一項前段，刑法第二十八條、第三百二
十一條第一項第三款、第三十八條第一項第二款，判決如主文。
中      華      民      國      八十九      年      一      月    十七  日
                                臺灣臺中地方法院刑事第七庭
                                        法  官  翁  芳  靜
右正本證明與原本無異。
如不服本判決，應於送達後十日內向本院提出上訴狀 （須附繕本） ，上訴於台灣高
等法院台中分院。
                                        書記官
中      華      民      國      八十九      年      一      月    十七  日
附錄論罪科刑法條
刑法第三百二十一條
犯竊盜罪而有左列情形之一者，處六月以上五年以下有期徒刑：
一、於夜間侵入住宅或有人居住之建築物、船艦，或隱匿其內而犯之者。
二、毀越門扇、牆垣或其他安全設備而犯之者。
三、攜帶兇器而犯之者。
四、結夥三人以上而犯之者。
五、乘火災、水災或其他災害之際而犯之者。
六、在車站或埠頭而犯之者。
前項之未遂犯罰之。


司法院資訊處製作；財團法人民間司法改革基金會備份。
